【裁判字號】    95,訴,654
【裁判日期】    951120
【裁判案由】    違反毒品危害防制條例
【裁判全文】
臺灣雲林地方法院刑事判決               95年度訴字第654號
公  訴  人  台灣雲林地方法院檢察署檢察官
被      告  甲○○
                    現於臺灣雲林第二監獄執行中
上列被告因違反毒品危害防制條例案件，經檢察官提起公訴（95
年度毒偵字第852號），於本院準備程序進行中，被告就被訴事
實為有罪之陳述，經合議庭裁定由受命法官獨任進行簡式審判程
序，本院判決如下：
    主  文
甲○○連續施用第一級毒品，處有期徒刑捌月。扣案之海洛因壹
小包（驗後淨重零點壹壹公克）沒收銷燬之，扣案之毒品包裝袋
（重零點壹陸公克）、注射針筒貳支、止血帶壹條、塑膠管壹支
均沒收之；又施用第二級毒品，處有期徒刑肆月。應執行有期徒
刑拾月，扣案之海洛因壹小包（驗後淨重零點壹壹公克）及其包
裝袋（重零點壹陸公克）沒收銷燬之，注射針筒拾貳支、止血帶
袋壹條、塑膠管壹支均沒收之。
    事  實
一、甲○○前因施用第1 級毒品海洛因案件，經觀察、勒戒後，
    認無繼續施用毒品之傾向，於民國93年12月10日予以釋放，
    並由台灣雲林地方法院檢察署檢察官於93年12月13日，以93
    年度毒偵緝字第105 號、93年度毒偵字第1663號為不起訴處
    分確定。詎其仍不知悔悟，於5年內復基於施用第1級毒品海
    洛因之概括犯意，自95年3月間某日起，至同年6月18日晚間
    某時止，以每月施用1 次之頻率，在雲林縣斗六市○○里○
    ○路501 巷388 號住處，將海洛因摻水混合後，以注射針筒
    注射手背之方式，連續施用第1 級毒品海洛因多次；另基於
    施用第2 級毒品安非他命之犯意，於95年6 月18日晚間某時
    許，在不詳處所，以不詳方式，施用第2 級毒品安非他命1
    次。嗣為警於95年6 月20日21時30分許，在雲林縣鎮○里○
    ○路○ 段90號前當場查獲，並扣得第1 級毒品海洛因1 小包
    （毛重0.26公克，鑑驗後所餘淨重0.11公克）、注射針筒2
    支、止血帶1 條及塑膠管1 支。
二、案經雲林縣警察局斗六分局報告偵辦。
    理由
ㄧ、認定犯罪事實所憑證據及理由
(一)、被告甲○○之自白。
(二)、詮昕科技股份有限公司濫用藥物尿液檢驗報告、尿液送檢
      真實姓名對照表。
(三)、海洛因1包（毛重0.26公克，鑑驗後所餘淨重0.11公克）
      。
(四)、法務部調查局95年7月25日調科壹字第160003118號鑑定通
      知書。
(五)、注射針筒2支、止血帶1條及塑膠管1支。
(六)、全國刑案資料查註表。
(八)、被告於本院審理時之自白，核與前開證據資料相符，本案
      事證明確，被告犯行堪以認定，應依法論科。
三、論罪科刑之理由：
(一)、行為後法律有變更者，適用行為時之法律，但行為後之法
      律有利於行為人者，適用最有利於行為人之法律，現行刑
      法第2條第1項定有明文。被告行為後，刑法業於94年1月7
      日修正，於94年2月2日公布，並於95年7月1日施行，是本
      案被告行為後，法律已有變更。又參酌最高法院95年5 月
      23日第8次刑事庭會議決議，現行刑法第2 條第1項之規定
      ，係規範行為後法律變更所生新舊法律比較適用之準據法
      ，於新刑法施行後，應適用新刑法第2條第1項之規定，綜
      其全部罪刑之結果，而為「從舊從輕」之比較。本案涉及
      法律變更之部分經附表所示比較修正前、後刑法之規定，
      以修正前刑法有利於被告，依現行刑法第2條第1項規定，
      自應適用修正前之刑法，合先敘明。
(二)、核被告所為，係犯毒品危害防制條例第10條第1項、第2項
      之施用第一級毒品罪及第二級毒品罪。
(三)、其於施用前後持有海洛因、安非他命之低度行為，應為施
      用之高度行為所吸收，不另論罪。
(四)、被告多次施用海洛因，時間緊接，觸犯犯罪構成要件相同
      之罪名，顯係分別基於概括犯意反覆為之，應依修正前刑
      法第56條連續犯之規定，分別論以一罪，並加重其刑。
(五)、被告所犯前開連續施用第一級毒品及施用第二級毒品2罪
      間，犯意各別，罪名互殊，應予分論併罰。
(六)、審酌被告前因施用毒品案件，經依本院裁定觀察、勒戒後
      ，認無繼續施用毒品之傾向，於民國93年12月10日予以釋
      放，有臺灣高等法院被告前案紀錄表1 份可佐，竟不思悔
      悟，仍再犯本案，顯見無確實戒毒之決心，實須藉由監獄
      管理單位，對被告施予矯正，以期收教化之功能，兼衡其
      犯後坦承施用毒品犯行，且其施用毒品犯行所生危害，主
      要以自戕身心健康為主等一切情狀，分別量處如主文所示
      之刑，並定其應執行刑。
(七)、扣案之海洛因1 包，經鑑驗後認為含海洛因成分（鑑驗後
      所餘淨重0.11 公克），有法務部調查局法務部調查局95
      年7 月25日調科壹字第160003118 號鑑定通知書在卷可稽
      ，應依毒品危害防制條例第18條第1 項規定諭知沒收銷燬
      之。另毒品包裝袋1 個（重0.16公克）係用於包裹毒品，
      防其裸露、逸出、潮濕，便於持有藉以施用，另扣案之射
      針筒2 支、止血帶1 條及塑膠管1 支，均為被告所有，供
      施用毒品海洛因所用之物，業據被告供承在卷，且屬日常
      用品替代之物，無論就其性質上或使用上，均非專供施用
      毒品之器具，爰依修正前刑法第38條第1 項第2 款規定宣
      告沒收。
四、應適用之法律：
(一)、刑事訴訟法第273條之1第1項、第299條第1項前段。
(二)、毒品危害防制條例第10條第1項、第2項、18條第1項前段
      。
(三)、刑法第11條前段、第2條第1項前段、第56條（修正前）、
      第38條第1項第2款（修正前）、第51條第5款（修正前）
      。
本案經檢察官朱健福到庭執行職務。
中    華    民    國    95    年    11    月    20    日
                  刑事第六庭  法  官  林俊良
以上正本證明與原本無異。
如不服本判決，應於判決收受後10日內，向本院提出上訴狀（須
附繕本）。
                              書記官  李雅怡
中    華    民    國    95    年    11    月    20    日
附錄本案論罪科刑法條全文：
毒品危害防制條例第10條：
施用第一級毒品者，處六月以上五年以下有期徒刑。
施用第二級毒品者，處三年以下有期徒刑。
附表
┌────────┬────────┬────────┬────────┐
│法        條    │修正前規定      │修正後規定      │新舊法之適用    │
├────────┼────────┼────────┼────────┤
│刑法第56條      │連續數行為而犯同│已刪除。        │(一)適用舊法。  │
│連續犯          │一罪名者，以一罪│                │(二)被告施用第ㄧ│
│                │論。但得加重其刑│                │級毒品部分，係基│
│                │至二分一。      │                │於概括犯意連續為│
│                │                │                │之，依修正前刑法│
│                │                │                │第56條規定，應以│
│                │                │                │一罪論，並加重其│
│                │                │                │刑，於適用新法時│
│                │                │                │應分論併罰，修正│
│                │                │                │後刑法之規定並非│
│                │                │                │較有利於被告，依│
│                │                │                │刑法第2條第1項前│
│                │                │                │段規定，仍應適用│
│                │                │                │修正前刑法第56條│
│                │                │                │規定。          │
├────────┼────────┼────────┼────────┤
│刑法第51條第5款 │宣告多數有期徒刑│宣告多數有期徒刑│(一)適用舊法。  │
│數罪併罰定應執行│者，於各刑中之最│者，於各刑中之最│(二)修正後刑法第│
│刑              │長期以上，各刑合│長期以上，各刑合│51條第5 款規定並│
│                │併之刑期以下，定│併之刑期以下，定│非較有利於被告，│
│                │其刑期。但不得逾│其刑期。但不得逾│仍應依刑法第2 條│
│                │20年。          │30年。          │第1 項前段規定適│
│                │                │                │用行為時法律即修│
│                │                │                │正前刑法第51條第│
│                │                │                │5 款規定定其應執│
│                │                │                │行之刑。        │
│                │                │                │                │
├────────┼────────┼────────┼────────┤
│刑法第38條第1項 │供犯罪所用或犯罪│供犯罪所用或犯罪│僅作定義修正，使│
│第2款、第2項供犯│預備之物，以屬於│預備之物，以屬於│適用更為明確，非│
│罪所用或犯罪預備│犯人者為限，得沒│犯罪行為人者為限│法律變更，自不生│
│之物沒收        │收之。但有特別規│，得沒收之。但有│新舊法比較問題，│
│                │定者，依其規定。│特別規定者，依其│無現行刑法第2 條│
│                │                │規定。          │第1 項之適用，且│
│                │                │                │從刑附屬於主刑，│
│                │                │                │除法律有特別規定│
│                │                │                │者外，依主刑所適│
│                │                │                │用之法律（最高法│
│                │                │                │院95年度第8 次刑│
│                │                │                │事庭會議決議參照│
│                │                │                │），故本案應適用│
│                │                │                │舊法。          │
└────────┴────────┴────────┴────────┘


司法院資訊處製作；財團法人民間司法改革基金會備份。
